【裁判字號】    90,易,1574
【裁判日期】    901116
【裁判案由】    竊盜
【裁判全文】
臺灣彰化地方法院刑事判決                          九十年度易字第一五七四號
    公  訴  人  臺灣彰化地方法院檢察署檢察官
    被      告  甲○○
右列被告因竊盜案件，經檢察官提起公訴（八十八年度偵字第八八００號），本院判
決如左：
    主      文
甲○○無罪。
    理      由
一、本件公訴意旨略以：被告甲○○因違反肅清煙毒條例遭通緝，其為通緝期間行動
    之便，竟意圖為自己不法之所有，於民國（下同）八十八年八月二十五日凌晨一
    時許，在台中縣大肚鄉○○村○○路○段二○八巷十三號前，攜帶其所有可作為
    凶器使用之虎頭鉗一支、壓力剪一支、起子二支、剪刀一把變造之起子一支等工
    具，竊取乙○○所有停放在該處之車牌號碼ＮＬ─五六三○號自用小客車一部，
    得手後作為代步工具。嗣於八十八年九月二日凌晨三時四十分許，甲○○駕駛前
    述竊得之自用小客車，途經彰化市○○路二四○巷口，為警發覺可疑，甲○○竟
    駕車加速逃逸，經警方追捕，至彰化縣溪湖鄉○○路○段八十七號前為警欄獲，
    並在車內扣得前述做案工具，因認被告涉有竊盜罪嫌云云。
二、按犯罪事實應依證據認定之，無證據不得推定其犯罪事實，又不能證明被告犯罪
    者，應諭知無罪之判決，此於刑事訴訟法第一百五十四條及同法第三百零一條第
    一項分別定有明文。
三、公訴人認被告涉有前開罪嫌，係以證人李錫文之證述及扣案物品為其論據，惟訊
    被告矢口否認有竊盜犯行，辯稱：車子係向一名叫「建才」之人買的，訂金二萬
    元，總價四、五萬元，買的時候只有李錫文知道而已，扣案之工具是車子裡的等
    語；經查，被告雖為警查獲駕駛前開失竊之車輛，然被告否認係竊取得來，被害
    人張永財於警訊中僅供述其車輛遭竊，並未指認係被告所為，另扣案物品係從該
    車起出，被告否認為其所有並持以行竊，無從認定係犯案工具，而證人李錫文雖
    於偵查中證稱並未賣車給被告等情，惟被告辯稱該車原非李錫文所賣，縱被告不
    能證明其車輛來源，亦不能據此推論系爭車輛係被告所竊，故尚難據公訴人所舉
    證據認被告有加重竊盜行為；此外復查無其他積極證據足資證明被告有何上開犯
    行，揆諸首開說明，被告犯罪不能證明，自應為無罪之諭知。
四、至被告坦承故買贓物部份，宜由檢察官另行處理。
據上論斷，應依刑事訴訟法第三百零一條第一項，判決如主文。
本案經檢察官陳德芳到庭執行職務。
中      華      民      國      九十    年      十一    月      十六    日
                                  臺灣彰化地方法院刑事第二庭
                                      法      官  謝  仁  棠
右正本證明與原本無異。
如不服本判決，應於判決送達後十日內向本院提出上訴狀( 須附繕本 )。
告訴人或被害人對於判決如有不服具備理由請求檢察官上訴者，其上訴期間之計算係
以檢察官收受判決正本之日期為準。
                                      法院書記官  于  淑  真
中      華      民      國      九十    年      十一    月      二十    日


司法院資訊處製作；財團法人民間司法改革基金會備份。
